臺灣臺北地方法院刑事判決
111年度審訴字第2060號
公  訴  人  臺灣臺北地方檢察署檢察官
被      告  呂榮祥





上列被告因傷害等案件，經檢察官提起公訴（111年度調偵字第1
486號），本院判決如下：
    主  文
本件公訴不受理。
    理  由
一、公訴意旨詳如附件起訴書所載。
二、按告訴乃論之罪，告訴人於第一審辯論終結前得撤回其告訴
    ，又告訴經撤回者，應諭知不受理之判決，並得不經言詞辯
    論為之，刑事訴訟法第238條第1項、第303條第3款、第307
    條分別定有明文。
三、本件被告呂榮祥經檢察官依刑法第277條第1項之傷害罪、第
    309條第1項之公然侮辱罪提起公訴，然前揭之罪依同法第28
    7條前段、第314條規定，須告訴乃論。茲據告訴人儲瑞儀於
    本院言詞辯論終結前具狀向本院表明撤回告訴，有刑事撤回
    告訴狀1份附卷足稽，爰就本案依前揭規定，不經言詞辯論
    ，逕為不受理之判決。
據上論斷，應依刑事訴訟法第303條第3款、第307條，判決如主
文。
中　　華　　民　　國　　111 　年　　10　　月　　21　　日
　　　　　　　   刑事第二十庭   審判長法　官  洪英花
　　　　　　　　　                    法  官  宋恩同
　　　　　　　　　                    法  官　謝欣宓
上正本證明與原本無異。 
如不服本判決應於收受送達後20日內向本院提出上訴書狀，並應
敘述具體理由；其未敘述上訴理由者，應於上訴期間屆滿後20日
內向本院補提理由書（均須按他造當事人之人數附繕本）「切勿
逕送上級法院」。告訴人或被害人如對於本判決不服者，應具備
理由請求檢察官上訴，其上訴期間之計算係以檢察官收受判決正
本之日期為準。因疫情而遲誤不變期間，得向法院聲請回復原狀
。
                                      書記官  朱俶伶
中　　華　　民　　國　　111 　年　　10　　月　　21　　日
附件：
臺灣臺北地方檢察署檢察官起訴書
                                   111年度調偵字第1486號
　　被　　　告　呂榮祥　男　49歲（民國00年0月00日生）
　　　　　　　　　　　　住臺北市○○區○○○路0段000巷00
　　　　　　　　　　　　號2樓
　　　　　　　　　　　　居臺北市○○區○○○路0段000巷0
　　　　　　　　　　　　弄0號4樓
　　　　　　　　　　　　國民身分證統一編號：Z000000000號
上列被告因妨害名譽等案件，業經偵查終結，認應提起公訴，茲
敘述犯罪事實及證據並所犯法條如下：
　　　　犯罪事實
一、呂榮祥因雨傘誤戳儲瑞儀，雙方發生口角爭執，竟心生不滿
    ，基於公然侮辱之犯意，於民國111年5月2日下午4時10分許
    ，在不特定人得共見共聞之臺北市○○區○○○路0段000巷0弄0○
    0號前，對儲瑞儀辱罵：看三小、幹你娘機掰、回去哄幹」
    等穢語，足以貶抑儲瑞儀之人格尊嚴及社會地位，又呂榮祥
    能預見裝有熱咖啡之紙杯砸在地上，會使人因熱咖啡之噴灑
    而遭燙傷，仍基於傷害之不確定故意，將手上之熱咖啡砸在
    地上，致儲瑞儀受有左前臂一度燙傷體表面積百分四之傷害
    。
二、案經儲瑞儀訴由臺北市政府警察局大安分局報告偵辦。
　　　　證據並所犯法條
一、證據：
編號 證  據  名  稱 待  證  事  實 1 被告呂榮祥於警詢及偵查之供述     證明被告有以上開言語辱罵告訴人儲瑞儀之事實，惟矢口否認傷害犯行，辯稱：咖啡杯係砸向地面云云。 2 告訴人儲瑞儀於警詢及偵查之指訴 全部犯罪事實。 3 現場監視錄影畫面翻拍照片4張 證明被告以咖啡杯砸告訴人之事實。 4 臺安醫院診斷證明書1份 證明告訴人受有上開傷害之事實。 
二、核被告所為，犯刑法第277條第1項之傷害、同法第309條第1
    項之公然侮辱罪嫌。被告所犯傷害、公然侮辱罪間，行為各
    別，犯意互殊，為數罪，請予分論併罰。
三、依刑事訴訟法第251條第1項提起公訴。　　　　　
　　此　致
臺灣臺北地方法院
中　　華　　民　　國　 111　　年　　8 　　月　　17　　日
                              檢  察  官  凃  永  欽
本件正本證明與原本無異
中　　華　　民　　國　 111　　年　　8 　　月　　31　　日
                              書  記  官  吳  婉  禎
附錄本案所犯法條全文  
中華民國刑法第277條
傷害人之身體或健康者，處 5 年以下有期徒刑、拘役或 50 萬
元以下罰金。
犯前項之罪，因而致人於死者，處無期徒刑或 7 年以上有期徒
刑；致重傷者，處 3 年以上 10 年以下有期徒刑。
中華民國刑法第309條
公然侮辱人者，處拘役或 9 千元以下罰金。
以強暴犯前項之罪者，處 1 年以下有期徒刑、拘役或 1 萬 5
千元以下罰金。